hu: Tábla felülete: Parafa; Szövet; Mágneses; Sima; Egyéb
pt-PT: Superfície do quadro: Cortiça; Tecido; Magnético; Macio; Outro
nl: Oppervlakte bord: Kurk; Stof; Magnetisch; Glad; Andere
th: พื้นผิวกระดาน: ต้นคอร์ก; ผ้า; แม่เหล็ก; เรียบ; อื่นๆ
es: Superficie del tablero: Corcho; Tejido; Magnético; Suave; Otros
en: Board surface: Cork; Fabric; Magnetic; Smooth; Other
da: Tavleoverflade: Kork; Stof; Magnetisk; Glat; Andet
ro-RO: Suprafață tablă: Plută; Textil; Magnetic; Netedă; Altele
fi: Levyn pinta: Korkki; Kangas; Magneettinen; Sileä; Muu
lt-LT: Lentos paviršius: Kamštiena; Audinys; Magnetinis; Tolygus; Kita
el: Επιφάνεια πίνακα: Φελλός; Ύφασμα; Μαγνητικό; Ήπια; Άλλο
zh-TW: 板面: 軟木; 布料; 磁性; 光滑; 其他
sv: Skivyta: Kork; Tyg; Magnetisk; Slät; Övrigt
sk-SK: Povrch dosky: Korok; Tkanina; Magnetický; Hladký; Iné
tr: Tahta yüzeyi: Mantar; Kumaşlar; Manyetik; Pürüzsüz; Diğer
fr: Surface du tableau: Liège; Tissu; Magnétique; Lisse; Autre
pt-BR: Superfície do quadro: Cortiça; Tecido; Magnética; Suave; Outro
ko: 보드 표면: 코르크; 패브릭; 자기식; 매끄러운; 기타
nb: Bordoverflate: Kork; Stoff; Magnetisk; Glatt; Annet
pl: Powierzchnia deski: Korek; Tkanina; Magnetyczny; Gładki; Inne
ru: Покрытие доски: Пробка; Ткань; Магнит; Гладкая; Другое
cs: Povrch tabule: Korek; Látky; Magnetická; Hladký; Jiné
vi: Bề mặt bảng: Thảm gỗ bần; Vải; Từ tính; Nhẵn; Khác
de: Brettoberfläche: Kork; Stoff; Magnetisch; Glatt; Sonstiges
hr-HR: Površina ploče: Pluto; Tkanina; Magnet; Glatka; Ostalo
zh-CN: 板面: 软木; 面料/布料; 磁力; 光滑; 其他
ja: ボードの表面: コルク; 布・生地; 磁気; スムース; その他
bg-BG: Повърхност на дъската: Корк; Плат; Магнитен; Гладка; Други
sl-SI: Površina table: Pluta; Tkanina; Magnetno; Gladka; Druga
it: Superficie della tavola: Sughero; Tessuto; Magnetico; Liscio; Altro